ACORDAO-COMPLETO-2358512

ACÓRDÃO DE RELAÇÃO

ACÓRDÃO DE RELAÇÃO 4254/2019 ATA 22/2019 - SEGUNDA CÂMARA

Acórdão 4254/2019-TCU-Segunda Câmara
VISTO, relacionado e discutido estes autos de Aposentadoria, de ex-servidores do Superintendência Regional do Trabalho No Estado de São Paulo, encaminhado a este Tribunal para apreciação na forma dos arts. 2º, caput e inciso II, e 4º, caput, da Instrução Normativa - TCU 78/2018.
Considerando que o cruzamento com o sistema Sisac comprova que houve falecimento dos interessados, exclusão por falta de recadastramento há mais de um ano ou reversão das concessões, situações cujo registro implica a cessação de efeitos financeiros; e
Considerando o parecer do Ministério Público junto a este Tribunal;
ACORDAM os Ministros do Tribunal de Contas da União, diante das razões expostas pelo Relator, e com fulcro nos arts. 1º, inciso V, e 39, inciso II, ambos da Lei 8.443, de 16 de julho de 1992, c/c os  1º,  inciso VIII; 17, inciso III; 143, inciso II e 259, inciso II, do Regimento Interno/TCU, em:
Considerar prejudicadas as apreciações de mérito dos atos a seguir discriminados, por perda de objeto, tendo em vista existir registro de reversão na base Sisac dos atos de: Rosangela Dias Alves, Sebastiao Roberto Iglecias; e o falecimento dos demais interessados, conforme dispõe o art. 7º da Resolução TCU nº 206/2007, alterada pela Resolução 237/2010.
1. Processo TC-Processo 011.474/2019-0 (APOSENTADORIA) 
	1.1. Interessados: Nair Ferrari de Moraes Sarde (XXX.905.808-XX) ; Nelita Marques da Silva (XXX.278.138-XX) ; Odair Salles (XXX.332.158-XX) ; Orígenes Fernandes Alves (XXX.104.358-XX) ; Oswaldo Pereira D'aguiar Baptista (XXX.317.488-XX) ; Paulo Marangoni Perazzo (XXX.569.898-XX) ; Rosangela Dias Alves (XXX.317.508-XX) ; Rozeane Luppino (XXX.582.588-XX) ; Sebastiao Roberto Iglecias (XXX.801.498-XX) ; Sebastiao de Oliveira (XXX.907.338-XX) ; Sonia Maria Castro Garcia (XXX.672.448-XX) ; Sonia Maria Trinta (XXX.335.468-XX) ; Tadao Anze (XXX.113.428-XX) ; Tereza Pereira Lara (XXX.747.988-XX) ; Vivian de Almeida Jardim da Silveira (XXX.090.638-XX) ; Walcidio de Castro Oliveira (XXX.462.608-XX) ; Walter Torres Arienzo (XXX.241.168-XX) 
	1.2. Órgão/Entidade: Superintendência Regional do Trabalho No Estado de São Paulo
	1.3. Relator: Ministro Raimundo Carreiro
	1.4. Representante do Ministério Público: Procuradora-Geral Cristina Machado da Costa e Silva
	1.5. Unidade Técnica: Secretaria de Fiscalização de Pessoal (SEFIP) .
	1.6. Representação legal: não há.
	1.7. Determinações/Recomendações/Orientações: não há.

Segunda Câmara

Nair Ferrari de Moraes Sarde (XXX.905.808-XX); Nelita Marques da Silva (XXX.278.138-XX); Odair Salles (XXX.332.158-XX); Orígenes Fernandes Alves (XXX.104.358-XX); Oswaldo Pereira D'aguiar Baptista (XXX.317.488-XX); Paulo Marangoni Perazzo (XXX.569.898-XX); Rosangela Dias Alves (XXX.317.508-XX); Rozeane Luppino (XXX.582.588-XX); Sebastiao Roberto Iglecias (XXX.801.498-XX); Sebastiao de Oliveira (XXX.907.338-XX); Sonia Maria Castro Garcia (XXX.672.448-XX); Sonia Maria Trinta (XXX.335.468-XX); Tadao Anze (XXX.113.428-XX); Tereza Pereira Lara (XXX.747.988-XX); Vivian de Almeida Jardim da Silveira (XXX.090.638-XX); Walcidio de Castro Oliveira (XXX.462.608-XX); Walter Torres Arienzo (XXX.241.168-XX)

RAIMUNDO CARREIRO

não há.

APOSENTADORIA (APOS)

Secretaria de Fiscalização de Pessoal (SEFIP).